臺灣高等法院刑事判決　　　　　　　　99年度上訴字第3691號
上　訴　人
即　被　告　王健昌
選任辯護人　扶助律師廖克明律師
上列上訴人因違反槍砲彈藥刀械管制條例案件，不服臺灣桃園地
方法院99年度重訴字第8 號，中華民國99年8 月9 日第一審判決
（起訴案號：臺灣桃園地方法院檢察署98年度偵字第25536 號）
，提起上訴，本院判決如下：
    主  文
上訴駁回。
    事  實
一、王健昌（綽號阿森）前於民國89年間因強盜案件，經本院判
    處有期徒刑5 年2 月確定；又於91年間因違反槍砲彈藥刀械
    管制條例及贓物案件，經臺灣花蓮地方法院分別判處有期徒
    刑1 年6 月及4 月，嗣經減刑後定應執行刑為有期徒刑10月
    確定，上開案件接續執行，於95年3 月21日假釋付保護管束
    出監，於97年2 月15日保護管束期滿未經撤銷假釋，其未執
    行刑以已執行論而執行完畢（構成累犯）。詎不知悔改，明
    知未經許可，不得持有、販賣可發射子彈具有殺傷力之改造
    手槍及具殺傷力之子彈，竟基於販賣可發射子彈具有殺傷力
    之改造手槍及販賣具有殺傷力之子彈之犯意，於98年2 月間
    某日，在桃園縣中壢市○○○街蕭陽朋友租屋處，將銀色槍
    枝1 支及子彈2 顆（下稱A 槍彈，均未扣案，無證據證明具
    殺傷力），以新臺幣（下同）約2 萬元之價格，販賣予蕭陽
    ，並由蕭陽交付價金；蕭陽於1 、2 週後試射，因無法擊發
    ，遂以電話聯絡王健昌要求更換槍枝，王健昌承諾處理，蕭
    陽即於98年3 月1 日在上開朋友租屋處樓下附近，將A 槍彈
    交還予王健昌。98年3 月2 日王健昌先以電話聯絡蕭陽，約
    定交付槍彈之時間、地點後，於同日21時40分許，駕駛休旅
    車至約定之桃園縣中壢市○○○路與元化路口等候，斯時蕭
    陽恰有友人卜天金來訪，即相偕以步行之方式至約定地點，
    並均坐入王健昌所駕駛汽車內，蕭陽坐上副駕駛座，卜天金
    則坐上右後座。王健昌即取出內裝有如附表編號1 所示具有
    殺傷力仿FN廠1910型半自動手槍製造之槍枝，換裝土造金屬
    槍管而成之改造手槍壹支（下稱B 槍，含彈匣壹個，槍枝管
    制編號：0000000000號）及附表編號2 、3 所示由金屬彈殼
    組合直徑8mm 金屬彈頭而成之非制式子彈2 顆（其中附表編
    號2 所示子彈可擊發，具有殺傷力，附表編號3 所示子彈，
    不具殺傷力）之包包交予蕭陽，而將上開B 槍及2 顆子彈交
    付予蕭陽，蕭陽並詢問王健昌手槍內是否有子彈，王健昌表
    示有2 發等語，蕭陽即將B 槍彈取出放入自己背包內（蕭陽
    無故持有具殺傷力改造手槍、子彈部分，經原法院判處有期
    徒刑1 年2 月，併科罰金3 萬元確定，下稱蕭陽槍砲案），
    卜天金旋先藉故下車，蕭陽亦隨後下車。緣王健昌（向警察
    自稱阿昌）為新北市政府警察局汐止分局警員林盟雄之線民
    ，林盟雄於98年3 月2 日20時許接獲王健昌以行動電話提供
    線報，透露蕭陽為通緝犯，且有施用毒品，其已與蕭陽約定
    當日（3 月2 日）晚間21時以後在桃園縣中壢市○○○路與
    元化路路口見面，屆時可加以逮捕等情，警員林盟雄、游勝
    豐、伍健毓經查詢蕭陽前案資料後，確定線報可靠，即駕車
    與王健昌所駕休旅車先在國道一號公路中壢交流道會合後，
    即駛往上開路口埋伏。迨見蕭陽、卜天金坐上王健昌駕駛之
    休旅車，其後見卜天金、蕭陽二人先後下車，而王健昌將車
    駛離現場後，即上前盤查卜天金、蕭陽二人，並於蕭陽隨身
    背包中查獲附表所示之槍、彈（B 槍彈）。嗣蕭陽於警詢時
    供述扣案槍彈係向綽號「阿森」之人購買，「阿森」使用00
    00000000號行動電話，因而循線查悉上情。
二、案經臺灣桃園地方法院檢察署檢察官主動檢舉偵查起訴。
    理  由
一、證據能力：按被告以外之人於審判外之言詞或書面陳述，除
    法律有規定者外，不得作為證據，刑事訴訟法第159 條第1
    項固有明文。然依同法第159 條之5 規定：「被告以外之人
    於審判外之陳述，雖不符前4 條之規定，而經當事人於審判
    程序同意作為證據，法院審酌該言詞陳述或書面陳述作成時
    之情況，認為適當者，亦得為證據。當事人、代理人或辯護
    人於法院調查證據時，知有第159 條第1 項不得為證據之情
    形，而未於言詞辯論終結前聲明異議者，視為有前項之同意
    」，其立法旨趣無非係慮及傳聞證據未經當事人之反對詰問
    予以核實，原則上先予排除，惟若當事人已放棄詰問或未聲
    明異議，基於證據資料愈豐富，愈有助於真實發見之理念，
    且強化言詞辯論主義，法院仍可承認該傳聞證據之證據能力
    。本案所引供述證據之證據能力，經檢察官、被告及其辯護
    人於本院表示無意見，並同意引為本案證據（見本院卷第28
    頁），而迄本案言詞辯論終結前，檢察官、被告及其辯護人
    均無聲明異議，本院審酌該言詞陳述或書面陳述作成時之情
    況，該證據之取得並無不法，認為以之作為本案證據亦屬適
    當，且經本院合法調查，自有證據能力。
二、訊據被告王健昌固坦認有於98年2 月間至桃園縣中壢市○○
    ○街蕭陽友人住處與蕭陽見面，且於蕭陽槍砲案為警查獲前
    有與蕭陽在桃園縣中壢市○○○路與元化路口見面，惟矢口
    否認有販賣扣案槍彈予蕭陽犯行，辯稱：我的綽號叫「阿森
    」，98年2 月間我有跟蕭陽在中壢市○○○街蕭陽朋友的租
    屋處見過面，當時蕭陽說他有一部堆高機要我用吊車幫他吊
    離現場，若方便的話要我幫他出售，當時我並沒有以約2 萬
    元的代價販賣壹支銀色的槍枝及子彈2 顆給蕭陽。3 月1 日
    我們兩人沒有見面。3 月2 日蕭陽打電話給我告訴我堆高機
    的所在，他說堆高機是在中壢市○○○路與元化路交岔路口
    的附近，我們兩人就約在那裡見面，當時我開自己的休旅車
    前往，另有卜天金陪同蕭陽過來，我就由蕭陽帶領前往堆高
    機所在地，現場確實有堆高機，但我認為該堆高機有疑慮不
    願意幫他吊離現場。我跟蕭陽二人回到我的車上，卜天金就
    去買檳榔，在車上蕭陽從他的包包拿出扣案槍彈，說要向我
    借5 萬元，我不同意，這時我有看到卜天金就站在蕭陽所坐
    副駕駛坐的外面，我不知道卜天金有沒有看到蕭陽拿出槍彈
    ，接著蕭陽就下車離開了，至於蕭陽的槍彈如何來的我不清
    楚等語。辯護人為被告辯護意旨略以：購槍之人豈可能花錢
    去購買1 支「尚須試用」之槍？且買賣槍枝係違法之事，豈
    有可能以平日使用之門號手機作為聯繫買賣槍枝之事宜；證
    人蕭陽供述第1 次購買槍枝之時間究為「98年2 月初」或「
    98年2 月中旬」？價格究竟為「1 萬多元」或「2 萬元」，
    前後不一；蕭陽係因懷疑被告向警方通風報信，因而挾怨報
    復故為不實指控；又證人卜天金亦係報復被告而為「看見阿
    森交槍予蕭陽」之虛偽陳述；至於證人林文龍偵查中之證述
    亦係經過蕭陽指導所為虛偽陳述等語。
三、經查：
  (一)新北市政府警察局汐止分局警員林盟雄先前結識王健昌（自
    稱阿昌），並將之納為情資來源之線民。林盟雄於98年3 月
    2 日晚間8 時許，接獲王健昌以行動電話提供線報，表示蕭
    陽為通緝犯，且有施用毒品，其已與蕭陽約定同日21時後在
    桃園縣中壢市○○○路與元化路路口見面，屆時警員可前往
    逮捕等情，林盟雄、游勝豐、伍健毓等警員經初步查證確認
    情資無訛後，即駕車與王健昌所駕休旅車在國道一號公路中
    壢交流道會合後，前往上開路口埋伏。埋伏期間警員游勝豐
    見蕭陽、卜天金坐上王健昌駕駛之休旅車，嗣見卜天金、蕭
    陽二人先後下車，王健昌將車駛離現場後，警員即一湧而上
    盤查蕭陽、卜天金，其後在蕭陽隨身背包中查獲附表所示之
    槍、彈（即B 槍彈）等情，業據證人即新北市政府警察局汐
    止分局警員林盟雄、游勝豐、伍健毓等人於原審證述明確（
    見原審卷第193 至199 頁），並為被告所不爭，堪認屬實。
  (二)扣案如附表所示之槍、彈經送請內政部警政署刑事警察局鑑
    驗結果，附表編號1 所示，認係改造手槍，由仿FN廠1910型
    半自動手槍製造之槍枝（含彈匣1 個，槍枝管制編號000000
    0000號），換裝土造金屬槍管而成，槍枝雖欠缺握把護木，
    惟不影響槍枝擊發功能，可供擊發適用子彈使用，具殺傷力
    。附表編號2 所示之子彈1 顆，係非制式子彈，由金屬彈殼
    組合直徑約8mm 金屬彈頭而成，經試射，可擊發，具殺傷力
    ；附表編號3 所示之子彈1 顆，經試射，雖可擊發，惟發射
    動能不足，認不具殺傷力等情，有該鑑定機關98年3 月3 日
    刑鑑字第0980029134號鑑驗書、98年8 月3 日刑鑑字第0980
    089508號函在卷足憑（見98年偵字第5733號卷第54至56頁，
    原法院另案98年訴字第1296號卷第31頁），足證蕭陽為警查
    獲所扣案如附表編號1 、2 所示槍、彈具有殺傷力。
  (三)被告雖否認有販賣扣案槍彈予蕭陽云云。然查：證人蕭陽於
    警詢、偵查及原審審理時，均一致堅指扣案槍彈係其向綽號
    「阿森」之被告所購買。於警詢時供述：被查扣之槍枝、子
    彈是向綽號「阿森」之男子購買的；不知道「阿森」的真實
    姓名；是用電話與「阿森」聯絡；「阿森」的聯絡電話0000
    000000，我的電話為0000000000；是一個多月前經朋友介紹
    認識「阿森」等語（見98年度偵字第5733號卷第9 頁）。於
    檢察官偵查時證述：不知道「阿森」的本名，只知道他使用
    0000000000號電話；有向阿森購買槍枝，98年2 月中旬左右
    ，我們約在中壢市○○○街租屋處洽談；當時林文龍也在場
    ，他要賣給我8 釐米的改造手槍1 支及2 發子彈（即A 槍彈
    ），共2 萬元，當場他就把槍跟子彈給我；有去試槍，但是
    結果發現會卡彈，所以又約在98年3 月2 日晚上9 時40分在
    中壢市○○○路交貨；當時卜天金在場。98年2 月中旬「阿
    森」拿槍給我，我就把錢給「阿森」，當時林文龍有先離開
    ；因這把手槍無法擊發，所以把槍彈還給「阿森」，在98年
    3 月2 日向「阿森」拿第2 把槍等語（見98年度偵字第5733
    號卷第40、49、50頁、98年他字第2083號卷第17、18頁）。
    於原審證述：我在2 月初時有跟王健昌買了槍與2 顆子彈，
    因無法擊發，查獲前一天，王健昌去我住的樓下附近把原來
    的槍枝、子彈拿回去，查獲當天王健昌再將查獲的槍與2 顆
    子彈交給我，我一下車，王健昌把車開走，我站在原地，警
    察就來了；我是跟卜天金一起上車，一起下車；2 月份向王
    健昌買槍時有付2 萬元，我稱呼他「阿森」，當時還不知道
    他的本名；查獲當天在車上王健昌是拿裝有槍彈的包包給我
    等語（見原審卷第167 頁背面、170 頁）。而證人林文龍於
    檢察官偵查時證述：不知「阿森」本名，98年2 月間，「阿
    森」有到中壢市○○○街租屋處交付一把銀色手槍給蕭陽，
    不知道槍的價格，只知道「阿森」到租屋處沒多久就從他的
    背包拿出1 把銀色手槍交給蕭陽等語（見98年他字第2083號
    卷第19頁）。嗣證人林文龍於原審審理時，改稱：只知道蕭
    陽與「阿森」在房間談事情，「阿森」來的時候有帶個包包
    進房間，有看到蕭陽手上拿著銀色的手槍，無法確認槍是誰
    交給蕭陽的等語（見原審卷第175 頁背面、176 頁）。證人
    林文龍就被告有無交付銀色手槍給蕭陽，先後供述雖有不同
    ，惟於審判時仍證述被告於98年2 月間到中壢市○○○街租
    屋處，被告與蕭陽在房間內談事情時，蕭陽手中持有一把銀
    色手槍之事實，此與證人蕭陽證述被告於98年2 月間有到中
    壢市○○○街，當日有一把銀色手槍之基本事實相符。據此
    可證蕭陽證述98年2 月間有向被告購買銀色槍彈之事，乃信
    而有徵，並非空穴來風。再證人卜天金於檢察官偵查時證述
    ：認識「阿森」，但不知本名；98年3 月2 日晚上蕭陽接到
    「阿森」電話，叫我們過去中山東路跟元化路口，我就跟蕭
    陽一起過去，看到了一台黑色休旅車，蕭陽坐副駕駛座，我
    則坐後座，他們聊了一陣子之後，我就看到「阿森」有拿一
    個黑色小提包給蕭陽，蕭陽就從該皮包裡面拿出手槍；有聽
    到蕭陽問「阿森」裡面有無子彈，「阿森」說裡面有二發等
    語（見98年度他字第2083卷第18頁）。嗣證人卜天金於原審
    審理時，改稱：沒有看到蕭陽有從包包拿槍出來；在車上「
    阿森」有拿一個包包給蕭陽；有聽到子彈這二個字等語（見
    原審卷第171 頁背面、第172 頁）。證人卜天金就蕭陽有無
    自被告所交付之皮包內取出手槍，先後證述雖有不同，惟於
    審判時仍證述「阿森」有拿一個包包給蕭陽，有聽到子彈二
    個字等語，此與蕭陽證述查獲當天被告是拿裝有槍彈的包包
    給伊等情，亦相契合。綜合上開證人林文龍、卜天金於原審
    審理中之證詞，參以被告使用之0000000000號行動電話，於
    98年2 月、3 月間，確有多次與蕭陽使用之0000000000號行
    動電話通聯，其中於98年2 月10日有4 次、2 月13日1 次、
    2 月14日3 次、2 月16日2 次、2 月17、18日各1 次、2 月
    25日1 次，亦有遠傳電信股份有限公司99年6 月24日遠傳（
    企營）字第0991060332 7號函覆之帳單通話明細可佐（見原
    審卷第104 至150 頁），此與蕭陽證述其於98年2 月間有與
    被告電話聯絡購槍之事相合（至於98年3 月間，證人蕭陽證
    稱係以另支行動電話與被告聯絡，因是使用王八機，所以沒
    有記電話號碼），證人蕭陽證述被告於98年2 月間某日，以
    2 萬元販賣一把銀色手槍及2 顆子彈（即A 槍彈）給伊，經
    伊試射無法擊發，聯絡被告同意更換，二人乃約定在查獲時
    地，由被告在車上交付扣案槍彈（即B 槍彈）等情，應屬實
    情，而可採信。
  (四)按槍砲彈藥刀械管制條例第18條第4 項前段規定「犯本條例
    之罪，於偵查或審判中自白，並供述全部槍砲、彈藥、刀械
    之來源及去向，因而查獲或因而防止重大危害治安事件之發
    生者，減輕或免除其刑。」。持有槍彈之人被查獲後，法律
    既規定自白並供出來源及去向，得減輕或免除其刑，為免行
    為人為獲邀減刑寬典，或有為偵查機關誘導，而為不實之陳
    述，其供述自有合理懷疑其真實性，須有補強證據以擔保其
    供述之真實性。所謂補強證據，係指除該自白本身之外，其
    他足以證明該自白之犯罪事實確具有相當程度真實性之證據
    而言，雖所補強者，非以事實之全部為必要，但亦須因補強
    證據之質量，與自白之相互利用，足使犯罪事實獲得確信者
    ，始足當之。證人蕭陽於原法院另案蕭陽槍砲案為警查獲後
    ，自警詢、偵查乃至審判程序，均一致堅指扣案槍彈係向綽
    號「阿森」之被告購買，此項供述既有證人林文龍、卜天金
    於原審之證詞，及被告所使用行動電話通聯紀錄可補強而佐
    其供述之真實性，且查被告前於91年間因持有改造手槍、制
    式子彈、非制式子彈等案件，經檢察官偵查提起公訴，臺灣
    花蓮地方法院以93年度訴字第65號判處被告有期徒刑1 年6
    月，併科罰金新台幣5 萬元確定，有被告前案紀錄表一份在
    卷可稽，被告前確有接觸槍彈之行為，則證人蕭陽上開自白
    自屬可信，其並無為邀減刑寬典，而故予誣指被告。
  (五)再按證人之證詞，屬供述證據之一種，而供述證據具有其特
    殊性，與物證或文書證據具有客觀性及不變性並不相同。蓋
    人類對於事物之注意及觀察，有其能力上之限制，未必如攝
    影機或照相機般，對所發生或經歷的事實能機械式無誤地捕
    捉，亦未必能洞悉事實發生過程之每一細節及全貌。且常人
    對於過往事物之記憶，隨時日之間隔而漸趨模糊或失真，自
    難期其如錄影重播般地將過往事物之原貌完全呈現。證人蕭
    陽對於98年2 月間向被告購買槍彈，其購買之時間究為「98
    年2 月初」或「98年2 月中旬」？價格究竟為「1 萬多元」
    或「2 萬元」？及98年2 月間所取得之銀色槍彈嗣後如何處
    理？有無於98年3 月1 日由被告取回？其先後供述雖有不一
    。然如前述，因個人觀察角度、記憶能力、表達能力、嚴謹
    程度之不同，亦可能導致證人對於細節之供述未能將實情全
    貌完整展現，且因受外在事物潛移默化，以至記憶難免模糊
    ，甚有部分易受影響，難以詳述，或前後所述有所出入，此
    乃常人均無法避免之現象，若苛求證人對於犯案相關細節，
    均能鉅細靡遺，精確陳述，此無異緣木求魚，致證人之證詞
    幾無採信餘地，嚴重妨害真實之發現。是為發現真實起見，
    應就其全盤供述之意旨，佐以卷內證據為綜合判斷，並依據
    經驗法則及論理法則，詳予剖析其供述異、同之情形，若足
    認其關於基本事實之陳述，果於真實性無礙時，應得予以採
    信。證人蕭陽對於其向被告購買槍彈，經試射而無法擊發，
    乃與被告約定於查獲時地見面更換之基本事實，始終供述一
    致，且有上開補強證據可佐，自不因其對於細節部分之供述
    ，有前後不一之情，即認其證詞全無可採。又關於購買銀色
    槍彈之時間雖有「2 月初」、「2 月中旬」，購買價格雖有
    「1 萬多元」、「2 萬元」之別，然蕭陽係在98年2 月間某
    日，以約2 萬元之價格向被告購買銀色槍彈（即A 槍彈）之
    事實，乃可特定。
  (六)被告雖以前詞置辯。惟查，被告雖為警員林盟雄之線民，然
    線民並無刑事豁免權，縱擔任警員之線民，亦不當然得推定
    其無販賣槍彈給蕭陽。又蕭陽、林文龍、卜天金等人於查獲
    前均不知「阿森」之真實姓名，是縱被告於事先通知警員林
    盟雄到場埋伏逮捕蕭陽，然蕭陽為警查獲持有槍彈，縱然供
    出槍彈係向綽號「阿森」之人購買，亦因不知「阿森」之真
    實姓名而無法追查，被告因而得脫免刑事追訴。因之，不能
    以被告事前曾向警員林盟雄透露情資，即謂被告當然不可能
    販賣槍彈給蕭陽。再被告使用之0000000000號行動電話，並
    非以被告名義申請，係事後檢警依蕭陽供述，查悉該門號係
    被告之姊王美云申請，始循線查獲被告，已據證人林盟雄證
    述在卷（見原審卷第195 頁），此適足證明法網恢恢，疏而
    不漏，被告百密一疏之事實，不能因此即謂被告不可能以其
    姊申請之行動電話與蕭陽接洽販賣槍彈之事，而自曝行縱待
    警循線追查。又被告於98年12月7 日檢察官初訊時，坦認98
    年3 月2 日當日有與蕭陽碰面，並謂「他要跟我借錢，他就
    拿一把槍要賣給我，我就跟他說我不要這種東西，他就下車
    了」等語（見98年度偵字第25536 號卷第4 頁），並未言及
    蕭陽曾要其幫忙吊堆高機，查獲當日兩人有去看堆高機等情
    。而證人蕭陽於原審作證時，經訊以有無向被告借錢？有無
    請被告幫其吊堆高機等情時，均答稱沒有（見原審卷第169
    頁）。再證人游勝豐證述：我在路口附近埋伏，有看到休旅
    車從我車旁開過去，我有看到蕭陽等二人上車，有看到蕭陽
    下車，沒有看到卜天金單獨下車的情形等語（見原審卷第19
    6 頁背面）。係證述被告所駕駛之休旅車抵達查獲現場後，
    全程均在其監視之下，並無離開。則被告辯稱蕭陽在車上有
    拿出槍枝向其借款5 萬元云云，及查獲當日蕭陽約其幫忙吊
    堆高機，兩人曾去放置堆高機地點看過云云，為臨訟卸責之
    詞，不足採信。再辯護意旨以購槍之人不可能花錢購買「尚
    須試用」之槍云云。然此為辯護人主觀臆測之詞，原不足採
    ，且槍枝能否發揮預期之效用，除經學有專精之人性能檢驗
    法鑑定或經實際試射外，並無法從外觀得知。被告98年2 月
    間交付蕭陽之銀色槍彈（即A 槍彈），蕭陽試射後無法射擊
    ，經蕭陽聯繫被告同意更換，被告始於查獲地點交付扣案槍
    彈給蕭陽等事實，已經本院認定如前。不能以蕭陽曾經試射
    並要求更換，即謂蕭陽不可能購買尚須試用之槍彈。再依上
    開通聯紀錄，被告與蕭陽間通聯頻繁，被告辯稱其與蕭陽不
    熟云云，亦與事實不符。被告所辯均不足採，本件事證明確
    ，被告犯行可堪認定，應予依法論科。
四、核被告所為，係犯槍砲彈藥刀械管制條例第8 條第1 項之未
    經許可販賣改造手槍罪、同條例第12條第1 項之未經許可販
    賣子彈罪。被告販賣槍彈前之持有槍彈行為，為嗣後販賣之
    高度行為所吸收，不另論罪，起訴書贅引同條例第8 條第4
    項、第12條第4 項持有槍、彈之條文，尚有誤會。又被告以
    一販賣行為同時觸犯上開二罪名，為想像競合犯，應依刑法
    第55條規定，從一重論以未經許可販賣可發射子彈具有殺傷
    力之改造手槍罪。公訴意旨雖認上開2 罪犯意各別，罪名互
    異，應予分論併罰，自有未洽，且此部分業經原審公訴檢察
    官當庭更正（見原審卷第67頁背面），附此敘明。又扣案附
    表編號3 所示子彈，經鑑定結果並不具殺傷力，惟此部分與
    前揭有罪部分有裁判上一罪關係（原判決誤繕為實質上一罪
    ），自不另為無罪之諭知。被告有如事實欄所載之前案科刑
    及執行情形，有本院被告前案紀錄表在卷可稽，其於有期徒
    刑執行完畢後，5 年內故意再犯本件有期徒刑以上刑之罪，
    為累犯，應依刑法第47條第1 項規定加重其刑。
五、原審同此認定，以被告犯行明確，適用槍砲彈藥刀械管制條
    例第8 條第1 項、第12條第1 項，刑法第11條前段、第47條
    第1 項、第55條、第42條第3 項前段規定，並審酌槍、彈性
    質上均屬高度危險之違禁物，非經主管機關許可不得擅自持
    有、販賣，以維社會大眾安全，而持有及販賣槍、彈對社會
    之秩序及安寧，勢將會產生極大之不安，考量被告販賣改造
    手槍、子彈之數量，該販賣之改造手槍、子彈業已扣案未再
    流落於外，並斟酌被告之生活狀況、品行、智識程度、犯後
    否認犯行等一切情狀，量處有期徒刑5 年6 月，併科罰金新
    台幣10萬元，並就罰金部分諭知易服勞役之折算標準，扣案
    如附表編號1 所示之改造手槍，為違禁物，然已經被告出賣
    予蕭陽，且於蕭陽槍砲案中經法院諭知沒收，並經臺灣桃園
    地方法院檢察署檢察官執行完畢，此有該署扣押（沒收）物
    品處分命令2 份可參，於本案無庸再予宣告沒收。至扣案如
    附表編號2 所示之子彈，原雖具殺傷力而屬違禁物，然業於
    鑑定時試射而喪失子彈之作用與性質，已非違禁物，附表編
    號3 所示之子彈經試射後，雖可擊發，惟發射動能不足，不
    具殺傷力，非違禁物，均不予宣告沒收。經核認事用法均無
    違誤，量刑亦屬適當，應予維持。被告上訴意旨，以蕭陽關
    於所使用之電話號碼、購買槍彈時間及金額前後供述不一；
    證人卜天金證述見過被告6 、7 次面及被告有打電話告知剛
    從汐止分局做完筆錄出來等情均不實在，且卜天金於原審已
    證述係因懷疑遭被告出賣而故予誣陷被告；原判決對於被告
    為林盟雄警員之線民置而未論；被告為蘆洲分局拘提時，有
    同意搜索，但並未在住處查獲任何與槍彈有關之物件或工具
    等云云。然查證人卜天金、林文龍於偵查中所證與其審判中
    所證不符部分，本院並未採為認定被告犯罪之證據，被告爭
    執渠等偵查中之供述，尚有誤會。又證人蕭陽於98年2 月間
    究係何時？以何代價？向被告購買銀色槍彈（即A 槍彈），
    其前後證述雖有不一，然可確定者係其於98年2 月間某日，
    以約2 萬元之價格向被告購買槍彈，理由已如前述，不能因
    此枝微細節不符，即認蕭陽所證其向被告購買槍彈之基本事
    實即無可採；又被告雖為警員林盟雄之線民，然不能因此即
    認其當然不可能販賣槍彈給蕭陽，亦如前述；再被告為警拘
    提時，雖未於其住處查獲與槍彈有關之事證，惟此並不足以
    反證被告販賣槍彈給蕭陽之事實，即不存在。綜上所述，被
    告否認犯行提起上訴，為無理由，應予駁回。
據上論斷，應依刑事訴訟法第368 條判決如主文。
本案經檢察官沈世箴到庭執行職務。
中    華    民    國  100     年    3     月    29    日
                  刑事第八庭  審判長法  官  張傳栗
                                    法  官  劉嶽承
                                    法  官  黃斯偉
以上正本證明與原本無異。
如不服本判決，應於收受送達後10日內向本院提出上訴書狀，其
未敘述上訴之理由者並得於提起上訴後10日內向本院補提理由書
（均須按他造當事人之人數附繕本）「切勿逕送上級法院」。
                                    書記官  王宜玲
中    華    民    國   100    年    3     月    30    日
附錄：本案論罪科刑法條全文
槍砲彈藥刀械管制條例第8條
未經許可，製造、販賣或運輸鋼筆槍、瓦斯槍、麻醉槍、獵槍、
空氣槍或第4條第1項第1款所定其他可發射金屬或子彈具有殺傷
力之各式槍砲者，處無期徒刑或5年以上有期徒刑，併科新臺幣1
千萬元以下罰金。未經許可，轉讓、出租或出借前項所列槍枝者
，處5年以上有期徒刑，併科新臺幣1千萬元以下罰金。
意圖供自己或他人犯罪之用，而犯前二項之罪者，處無期徒刑或
7 年以上有期徒刑，併科新臺幣 1 千萬元以下罰金。
未經許可，持有、寄藏或意圖販賣而陳列第1項所列槍枝者，處3
年以上10年以下有期徒刑，併科新臺幣7百萬元以下罰金。
第 1 項至第 3 項之未遂犯罰之。
犯第1項、第2項或第4項有關空氣槍之罪，其情節輕微者，得減
輕其刑。
附表：
┌───┬──────────────┬──┬────┐
│編  號│  扣    案     物     品    │數量│備    註│
├───┼──────────────┼──┼────┤
│  1   │改造手槍，由仿FN廠1910型半自│1 支│具殺傷力│
│      │動手槍製造之槍枝（含彈匣1 個│    │        │
│      │，獲案後槍枝管制編號00000000│    │        │
│      │92號），換裝土造金屬槍管而成│    │        │
│      │，槍枝雖欠缺握把護木，惟不影│    │        │
│      │響槍枝擊發功能，可供擊發適用│    │        │
│      │子彈使用。                  │    │        │
├───┼──────────────┼──┼────┤
│      │非制式子彈，由金屬彈殼組合直│1 顆│具殺傷力│
│  2   │徑約8mm 金屬彈頭而成        │    │        │
├───┼──────────────┼──┼────┤
│      │非制式子彈，由金屬彈殼組合直│1 顆│不具殺傷│
│  3   │徑約8mm 金屬彈頭而成（經試射│    │力      │
│      │，雖可擊發，惟發射動能不足，│    │        │
│      │認不具殺傷力）              │    │        │
└───┴──────────────┴──┴────┘